臺灣臺中地方法院刑事判決
111年度易字第783號
公  訴  人  臺灣臺中地方檢察署檢察官
被      告  劉守樺



            董南豪




            賴維昌




上列被告因竊盜案件，經檢察官提起公訴（110年度偵字第18462
號、第33184號），本院判決如下：
    主    文
劉守樺、董南豪共同犯刑法第三百二十一條第一項第二、三、四
款之罪，依序各處有期徒刑柒月、捌月;劉守樺未扣案之犯罪所
得新臺幣參仟元，沒收，於全部或一部不能沒收或不宜執行沒收
時，追徵其價額。
賴維昌共同犯刑法第三百二十一條第一項第二、三、四款之罪，
處有期徒刑陸月，如易科罰金，以新臺幣壹仟元折算壹日。
    犯罪事實
一、劉守樺、董南豪、賴維昌共同意圖為自己不法之所有，基於
    加重竊盜之犯意聯絡，由董南豪於110年3月7日凌晨1時58分
    許，駕駛車牌號碼000-0000號租賃小貨車，搭載劉守樺、賴
    維昌，至李水樹所經營位在臺中市○○區○○○街000號旁之工廠
    ，復由劉守樺、賴維昌在旁把風，由董南豪在現場拾取可供
    作兇器使用之鐵條（未扣案），持以撬開上開工廠之防盜窗
    ，從該窗戶進入上址工廠內，徒手竊取工廠內之喜的釘電動
    切割機l台、喜的釘電鑽1支及喜的釘充電器l台，得手後由
    其等分別將竊得物品搬運至上開小貨車上，隨即駕車離去，
    再由劉守樺載運至某回收場變賣，得款新臺幣（下同）3,000
    元，供己花用。嗣李水樹發現上址工廠內物品遭竊報警後，
    為警調閱監視器影像而循線查獲上情。
二、案經李水樹訴由臺中市政府警察局烏日分局報告臺灣臺中地
    方檢察署檢察官偵查起訴。
    理    由
一、本判決認定事實所引用之被告以外之人於審判外之言詞或書
    面證據等供述證據，檢察官、被告均未爭執證據能力，復經
    本庭審酌認該等證據之作成無違法、不當或顯不可信之情況
    ，依刑事訴訟法第159條之5規定，均有證據能力；又本案認
    定事實引用之卷內其餘非供述證據，並無證據證明係公務員
    違背法定程序取得，依同法第158條之4規定反面解釋，亦均
    有證據能力。
二、上揭犯罪事實，業據被告劉守樺於警詢時及本院審理時，及
    被告董南豪、賴維昌於警詢時、偵查中及本院審理時坦承不
    諱（見偵18462卷P47至51、偵33184卷P53至58、P65至68、P
    123至125、本院卷P108、P152），且有告訴人李水樹於警詢
    時之證述可按(見偵18462卷P53至54)，並有110年4月4日職
    務報告、監視器錄影翻拍照片、告訴人提出之遭竊工具相似
    圖片、中華民國小客車租賃定型化契約書暨汽車出租單(見
    偵18462卷P45、P55至75、P77、P79)、110年8月8日職務報
    告、指認犯罪嫌疑人紀錄表（董南豪指認劉守樺等）、指認
    犯罪嫌疑人紀錄表（賴維昌指認劉守樺等）(見偵33184卷P4
    9、P61至64、P69至72)，足認被告3人上開任意性自白與事
    實相符，堪予採信。是本案事證明確，被告3人上開犯行均
    洵堪認定，應依法論罪科刑。
三、論罪科刑
  ㈠核被告劉守樺、董南豪、賴維昌所為，均係犯刑法第321條第1
    項第2、3、4款之結夥攜帶兇器而踰越安全設備竊盜罪。渠3
    人間就上開犯行，有犯意聯絡及行為分擔，應依刑法第28條
    規定，論以共同正犯。
  ㈡被告劉守樺前因毒品案件，經本院以105年度審訴字第1646號
    判處有期徒刑5月、9月確定，又因毒品案件經本院以106年
    度中簡字第1814號判處有期徒刑6月確定，上開案件繼經定
    其應執行有期徒刑1年7月確定，入監服刑後，於107年12月12日
    假釋付保護管束，於108年4月13日保護管束期滿而假釋未經
    撤銷視為執行完畢;被告董南豪前因毒品案件，經本院以108
    年度訴字第1313號判處有期徒刑4月、8月確定，繼經定應執
    行有期徒刑10月確定，於109年7月14日執行完畢等情，為被
    告2人所供認(見本院卷P109)，並有上開案件判決書(見本院
    卷P117至134)及臺灣高等法院被告前案紀錄表附卷可稽，渠
    2人於受該上開有期徒刑執行完畢後，5年以內故意再犯本案
    有期徒刑以上之罪，固均屬累犯，惟渠2人所犯上開案件與
    本案竊盜犯行之罪質不同，難認渠2人於受上開案件處罰後
    再犯本案，有何特別惡性情形，是尚無依刑法第47條第1項
    規定，加重其刑之必要，而於量刑時一併審酌渠2人過往前
    科素行即可，附此敘明。
  ㈢爰以被告之責任為基礎，審酌：1.被告3人不思以正當途徑獲
    取所需，以上開方式竊取告訴人所有之財物，所為均顯非可
    取。2.被告3人均坦承犯行之犯後態度。3.被告3人自陳之智
    識程度，家庭經濟狀況（見本院卷P110、P153）暨各自分工
    角色、所生危險及實害、前科素行、各自獲利情形等一切情
    狀，分別量處如主文所示之刑，並就被告賴維昌部分諭知易
    科罰金之折算標準，以示懲戒。
四、沒收
  ㈠按犯罪所得，屬於犯罪行為人者，沒收之，於全部或一部不
    能沒收或不宜執行沒收時，追徵其價額，又犯罪所得包括違
    法行為所得、其變得之物或財產上利益及其孳息。刑法第38
    條之1第1項前段、第3項、第4項分別定有明文。查被告等人
    共同行竊所得之喜的釘電動切割機l台、喜的釘電鑽1支及喜
    的釘充電器l台，係由被告劉守樺變賣得款3,000元，並供己
    花用乙節，為被告3人所供認(見偵18462卷P51、偵33184卷P
    57、P68)，是被告劉守樺所保有之犯罪所得即變賣得款之3,0
    00元，應依上開規定，於其犯行項下宣告沒收，於全部或一
    部不能沒收或不宜執行沒收時，追徵其價額。
  ㈡被告董南豪所持行竊工具即現場拾取之鐵條，並非被告等人
    所有之物，自無從宣告沒收，附此敘明。
據上論斷，應依第299條第1項前段，刑法第321條第1項第2款、
第3款、第4款、第28條、第41條第1項前段、第38條之1第1項、
第3項、第4項，刑法施行法第1條之1第1項，判決如主文。
本案經檢察官陳信郎提起公訴，檢察官林卓儀到庭執行職務。
中　　華　　民　　國　　111 　年　　6 　　月　　 2　　日
                  刑事第二庭    法  官  王振佑
以上正本證明與原本無異。
如不服本判決應於收受判決後20日內向本院提出上訴書狀，並應
敘述具體理由；其未敘述上訴理由者，應於上訴期間屆滿後20日
內向本院補提理由書（均須按他造當事人之人數附繕本）「切勿
逕送上級法院」。
                                書記官  王淑燕
中　　華　　民　　國　　111 　年　　6 　　月　　 2　　日
附錄論罪科刑法條:
刑法第321條
犯前條第 1 項、第 2 項之罪而有下列情形之一者，處 6 月以
上 5 年以下有期徒刑，得併科 50 萬元以下罰金：
一、侵入住宅或有人居住之建築物、船艦或隱匿其內而犯之。
二、毀越門窗、牆垣或其他安全設備而犯之。
三、攜帶兇器而犯之。
四、結夥三人以上而犯之。
五、乘火災、水災或其他災害之際而犯之。
六、在車站、港埠、航空站或其他供水、陸、空公眾運輸之舟、
    車、航空機內而犯之。
前項之未遂犯罰之。